---
title: "Relatório exemplo de aplicação previsão de demanda e otimização"
author: "Dyego de Campos"
date: "14/12/2020"
output:
  html_document:
    df_print: paged
  pdf_document: default
---

```{r setup, include=FALSE}
knitr::opts_chunk$set(echo = TRUE)
```
Este relatório apresenta a implementação da programação utilizada na dissertação de mestrado:

MODELO DE GESTÃO DOS CONTRATOS DE ENERGIA DE CONSUMIDORES – PREVISÃO E OTIMIZAÇÃO DA CONTRATAÇÃO DE DEMANDA DE ENERGIA ELÉTRICA.

Os códigos são relativos ao tratamento dos dados, previsão de demanda utilizando o método média dupla, otimização da demanda contrata utilizando a otimização exploratória e determinística.

# Configuração inicial
Algumas configurações precisam ser definidas antes de realizar as simulações.

Por exemplo, para realizar a simulação do câmpus c2, para modalidade verde, apenas um patamar, deve-se preencher os seguintes valores na estrutura cfg_opt:

* tariff_modality = "green
* campus = "c2"
* type_consumer = "others"
* maximum.number.reduction = 0             
* maximum.number.increase = 0

Para realizar a simulação para dois patamares basta alterar para 1, uma das variáveis maximum.number.reduction ou maximum.number.increase.
  
```{r message=FALSE, echo = TRUE}
rm(list=ls(all=T))
source("functions/init_config.R")

cfg_opt = list(
  tariff_modality = "blue",      #blue or green
  campus = "c2",                  #c1, c2, c2a, c3, c3a, c4, c5, c5a, c6
  type_consumer = "others",       #free, special, others 
  maximum.number.reduction = 0,              
  maximum.number.increase = 0, 
  bigNumber = 1000000,                         
  overtaking_tolerance = 0.05,                             
  tariff.post = list(green = 3, blue = c(1, 2)),
  tariffs = list("pkd" = 32.41, "opd" = 14.69, "not_aplicable" = 14.69), 
  minimum.demand = list(free = 3000, special = 500, others = 30),#kW
  horizont = 12,
  contracted_demand = list("green" = list("dtotal" = list(
                              "c1" = 85, "c2" = 140, "c2a" = 140, "c3" = 650, "c3a" = 650,
                              "c4" = 110, "c5" = 130, "c5a" = 130, "c6" = 80)),
                           "blue"  = list(
                             "pkd" = list(
                                "c1" = 50, "c2" = 122, "c2a" = 122, "c3" = 515, "c3a" = 515, 
                                "c4" = 116, "c5" = 129, "c5a" = 129, "c6" = 75),
                              "opd" = list(
                                "c1" = 51, "c2" = 141, "c2a" = 121, "c3" = 737, "c3a" = 714, 
                                "c4" = 125, "c5" = 138, "c5a" = 119, "c6" = 76)))
)

all_tariffs <- list("green" = list("dtotal" = cfg_opt$tariffs[["not_aplicable"]], 
                               "pke" = 1.28, 
                               "ope" = 0.33),
                "blue"  = list("pkd" = cfg_opt$tariffs[["pkd"]], 
                               "opd" = cfg_opt$tariffs[["opd"]],
                               "pke" = 0.49,
                               "ope" = 0.33))

#previsão de crescimento para ser utilizada no método de previsão média dupla
mcd_grwt_forecast = 1.0

slc_campus_set <- cfg_opt$campus
has_sazonalidade <- !(cfg_opt$maximum.number.reduction == 0 & cfg_opt$maximum.number.increase == 0)

#padronização dos nomes para salvar os gráficos
saved.name.pattern$campus <- slc_campus_set
saved.name.pattern$period <- "1419"

#Para os casos dos câmpus com instalação de fotovoltaico (C2a, c3a e c5a) em que o banco de dados é o mesmo, porém para alteração dos valores anteriores é diferente, é preciso fazer a diferenciação
slc_campus <- substring(slc_campus_set,1,2)
```

# Leitura e tratamento dos dados
A tabela apresenta os dados após a eliminação dos dados atípicos, tratamento dos outliers e desconto dos valores gerados.

```{r message=FALSE, echo=FALSE}
#read datas from .csv to dataframe
dtfr <- read.csv(file = "dataframes/data_ifsc.csv", sep=";", header = T, encoding = "UTF-8", 
                 stringsAsFactors = F)
generation_values_db <- list()
generation_values_db$energy <- read.csv(file = "dataframes/generation/energies_c3.csv", sep=";",
                                      header = T, encoding = "UTF-8", stringsAsFactors = F)
generation_values_db$demand <- read.csv(file = "dataframes/generation/generics_demands.csv",
                                      sep=";", header = T, encoding = "UTF-8", stringsAsFactors = F)

#Removendo dados atípicos 
dtfr[(dtfr$year == "2015" & (dtfr$month == 7 | dtfr$month == 8 | dtfr$month == 9)) |
     (dtfr$year == "2016" & (dtfr$month == 2 | dtfr$month == 3)) |
     (dtfr$year == "2018" & dtfr$month == 5), c("pkd", "opd", "pke", "ope")] <- NA

#Cria série sem substituir os dados faltantes, sem dividir os dados e apenas os dados básicos
myts_inteiro <- load_ts(dtfr[dtfr$ref == slc_campus,],
                basic = T,
                split = F,
                imputationMV = F,
                start.ts = c(2014, 1), 
                end.ts = c(2019, 12), 
                freq.ts = 12)

#Removendo outliers
ts_outliers_out <- outliers_check(myts_inteiro, freq = 12, imputation = T)
myts <- ts_outliers_out$ts

#####Desconsiderando geração solar fotovoltaica####
solar_installation_date <- list('c2a' = c(2017,10), 'c3a' = c(2017,7), 'c5a' = c(2017,10))
if(slc_campus_set == "c2a" | slc_campus_set == "c3a" | slc_campus_set == "c5a") {
  myts <- discount_generation(myts, freq = 12,
                              energies_values_generation = generation_values_db$energy$mean,
                              demands_values_generation = generation_values_db$demand$d_kw,
                              data_instal_solar = solar_installation_date[[slc_campus_set]])
}

####dividindo os dados em treino e teste####
as.data.frame(myts)
myts <- add_new_no_basic_data_ts(myts)
myts <- split_data_ts(myts, c(2014, 1), c(2019, 12))

```

# Previsão de Demanda Modelo Média Dupla

Abaixo são apresentados os resultados previstos para 2019, utilizando o Modelo Média Dupla a-3 (2016-2018).

```{r message=FALSE, echo=FALSE}

name_series <- c("pkd", "opd", "pke", "ope", "dtotal")
mcd.data <- myts$training[["p.2016.2018"]][, name_series]
mcd.fcast <- matrix(nrow = 12, ncol = 0)
for (idem in colnames(mcd.data)) {
  mcd.fcast <- cbind(mcd.fcast,  mcd.double.mean(mcd.data[, idem], frequency = 12, 
                                                 growth_forecast = mcd_grwt_forecast, round = T))
}
colnames(mcd.fcast) <- name_series

as.data.frame(mcd.fcast)
```

# Previsão de Demanda Modelo NAÏVE

A previsão utilizando o modelo Naïve é apresentada abaixo.

```{r message=FALSE, echo=FALSE}
naive.fcast <- naiveSimulForecast(myts = myts)
naive.fcast$p.2014.2018$pkd$mean
```

# Previsão de Demanda Modelo SARIMA

A ordem dos modelos ARIMA foram obtidas pela aplicação NNQ Forecast da UFSC:
https://estatistica.inf.ufsc.br/nnq/forecast/

```{r message=F, echo=FALSE}
#ordem dos modelos ARIMA foram obtidas pela aplicação NNQ Forecast da UFSC: https://estatistica.inf.ufsc.br/nnq/forecast/
config_arima <- list(period = "p.2014.2018", 
                     year = "t.2019", 
                     order = list(
                              "c1" = list("pkd" = c(0, 0, 1), "opd" = c(1, 0, 0), "pke" = c(0, 0, 0), "ope" = c(0, 0, 1)), 
                              "c2" = list("pkd" = c(0, 0, 1), "opd" = c(1, 0, 0), "pke" = c(0, 0, 0), "ope" = c(1, 1, 1)),
                              "c2a"= list("pkd" = c(0, 0, 1), "opd" = c(1, 0, 0), "pke" = c(0, 0, 0), "ope" = c(1, 0, 0)),
                              "c3" = list("pkd" = c(0, 0, 0), "opd" = c(0, 0, 0), "pke" = c(0, 1, 2), "ope" = c(0, 0, 0)),
                              "c3a"= list("pkd" = c(0, 0, 0), "opd" = c(0, 0, 0), "pke" = c(0, 1, 2), "ope" = c(0, 0, 0)),
                              "c4" = list("pkd" = c(1, 1, 1), "opd" = c(1, 0, 0), "pke" = c(0, 0, 1), "ope" = c(1, 0, 0)),
                              "c5" = list("pkd" = c(0, 0, 0), "opd" = c(1, 0, 0), "pke" = c(0, 0, 2), "ope" = c(1, 0, 0)),
                              "c5a"= list("pkd" = c(0, 0, 0), "opd" = c(1, 1, 1), "pke" = c(0, 0, 2), "ope" = c(1, 1, 1)),
                              "c6" = list("pkd" = c(1, 0, 0), "opd" = c(0, 0, 0), "pke" = c(0, 0, 0), "ope" = c(0, 0, 1))
                              ), 
                     season_order = list(
                                    "c1" = list("pkd" = c(0, 1, 1), "opd" = c(1, 1, 0), "pke" = c(1, 1, 0), "ope" = c(1, 1, 0)),
                                    "c2" = list("pkd" = c(0, 1, 1), "opd" = c(1, 1, 0), "pke" = c(1, 1, 0), "ope" = c(1, 1, 0)),
                                    "c2a" = list("pkd" = c(0, 1, 1), "opd" = c(1, 1, 0), "pke" = c(1, 1, 0), "ope" = c(1, 0, 0)),
                                    "c3" = list("pkd" = c(0, 1, 1), "opd" = c(1, 1, 0), "pke" = c(0, 0, 1), "ope" = c(1, 1, 0)),
                                    "c3a" = list("pkd" = c(0, 1, 1), "opd" = c(1, 1, 0), "pke" = c(0, 0, 1), "ope" = c(1, 1, 0)),
                                    "c4" = list("pkd" = c(1, 0, 0), "opd" = c(1, 0, 0), "pke" = c(0, 1, 1), "ope" = c(1, 0, 0)),
                                    "c5" = list("pkd" = c(1, 1, 0), "opd" = c(1, 1, 0), "pke" = c(1, 0, 0), "ope" = c(1, 0, 0)),
                                    "c5a" = list("pkd" = c(1, 1, 0), "opd" = c(1, 0, 0), "pke" = c(1, 0, 0), "ope" = c(1, 0, 0)),
                                    "c6" = list("pkd" = c(1, 1, 0), "opd" = c(1, 1, 1), "pke" = c(1, 1, 0), "ope" = c(0, 1, 1))
                     ),
                     season_period = 12)

print("Demanda de Ponta")
nnq_pkd <- arimaSimulForecast(myts, period = config_arima$period, year = config_arima$year, kvalue = 'pkd', order = config_arima$order[[slc_campus_set]][['pkd']], season_order = config_arima$season_order[[slc_campus_set]][['pkd']], season_period = 12)

nnq_table_pkd <- arimaSimulTable(year = "t.2019", kvalue = 'pkd', fcast = nnq_pkd, order = config_arima$order[[slc_campus_set]][['pkd']], season_order = list(order = config_arima$season_order[[slc_campus_set]][['pkd']], period = config_arima$season_period))
nnq_table_pkd$info <- cbind('kvalue' = 'pkd', nnq_table_pkd$info)
nnq_table_pkd$compare

print("Demanda Fora de Ponta")
nnq_opd <- arimaSimulForecast(myts, period = config_arima$period, year = config_arima$year, kvalue = 'opd', order = config_arima$order[[slc_campus_set]][['opd']], season_order = config_arima$season_order[[slc_campus_set]][['opd']], season_period = 12)

nnq_table_opd <- arimaSimulTable(year = "t.2019", kvalue = 'opd', fcast = nnq_opd, order = config_arima$order[[slc_campus_set]][['opd']], season_order = list(order = config_arima$season_order[[slc_campus_set]][['opd']], period = config_arima$season_period))
nnq_table_opd$info <- cbind('kvalue' = 'opd', nnq_table_opd$info)
nnq_table_opd$compare

print("Energia de Ponta")
nnq_pke <- arimaSimulForecast(myts, period = config_arima$period, year = config_arima$year, kvalue = 'pke', order = config_arima$order[[slc_campus_set]][['pke']], season_order = config_arima$season_order[[slc_campus_set]][['pke']], season_period = 12)

nnq_table_pke <- arimaSimulTable(year = "t.2019", kvalue = 'pke', fcast = nnq_pke, order = config_arima$order[[slc_campus_set]][['pke']], season_order = list(order = config_arima$season_order[[slc_campus_set]][['pke']], period = config_arima$season_period))
nnq_table_pke$info <- cbind("kvalue" = "pke", nnq_table_pke$info)
nnq_table_pke$compare

print("Energia Fora de Ponta")
nnq_ope <- arimaSimulForecast(myts, period = config_arima$period, year = config_arima$year, kvalue = 'ope', order = config_arima$order[[slc_campus_set]][['ope']], season_order = config_arima$season_order[[slc_campus_set]][['ope']], season_period = 12)

nnq_table_ope <- arimaSimulTable(year = "t.2019", kvalue = 'ope', fcast = nnq_ope, order = config_arima$order[[slc_campus_set]][['ope']], season_order = list(order = config_arima$season_order[[slc_campus_set]][['ope']], period = config_arima$season_period))
nnq_table_ope$info <- cbind("kvalue" = "ope", nnq_table_ope$info)
nnq_table_ope$compare


rbind(nnq_table_pkd$info, nnq_table_opd$info, nnq_table_pke$info, nnq_table_ope$info)
```

# Otimização Exploratória

Os resultados da otimização exploratória são apresentados abaixo.

```{r message=FALSE, echo=FALSE}
mcd.explor <- data.frame()
if(cfg_opt$tariff_modality == "blue") {
  mcd.explor <- sazonalityExploratoryOptimization(mcd.fcast[, c("pkd", "opd")], 
                                              clearance = 1.01, 
                                              birt =1:12, 
                                              weighting = all_tariffs$blue$pkd / all_tariffs$blue$opd,
                                              case = c(6, 7, 8, 9),  testMode = F)
  
} else {
  mcd.explor <- sazonalityExploratoryOptimization(mcd.fcast[, "dtotal"], clearance = 1.01, 
                                                  birt = 1, case = 0,  
                                                  testMode = F)
}

#caso tenho dois valores ótimos escolhe o primeiro
mcd.explor
mcd.explor <- mcd.explor[1,]

#Calculando Custos
custos <- list()
custos$demanda_contratada <- list()
custos$energia_anual <- list()

#divide meses do ano em partes a e b
meses_separados_vct <- split_vector(mcd.explor$birt[1], mcd.explor$case[1])
if(cfg_opt$tariff_modality == "blue") {
  pkd_a <- calculateDemandCost(mcd.fcast[, "pkd"][meses_separados_vct],
                                            mcd.explor$s1_part_a_demand , 
                                            tariff = all_tariffs[[modalidade_tarifaria]]$pkd, 
                                            limit = 1.05)
  print(pkd_a)
  pkd_b <- calculateDemandCost(mcd.fcast[, "pkd"][!meses_separados_vct],
                                            mcd.explor$s1_part_b_demand, 
                                            tariff = all_tariffs[[modalidade_tarifaria]]$pkd, 
                                            limit = 1.05)
  print(pkd_b)
  opd_a <- calculateDemandCost(mcd.fcast[, "opd"][meses_separados_vct],
                                            mcd.explor$s2_part_a_demand , 
                                            tariff = all_tariffs[[modalidade_tarifaria]]$opd, 
                                            limit = 1.05)
  print(opd_a)
  opd_b <- calculateDemandCost(mcd.fcast[, "opd"][!meses_separados_vct],
                                            mcd.explor$s2_part_b_demand, 
                                            tariff = all_tariffs[[modalidade_tarifaria]]$opd, 
                                            limit = 1.05)
  print(opd_b)
  custos$pkd_sugerida_anual <- pkd_a$yearly + pkd_b$yearly
  custos$opd_sugerida_anual <- opd_a$yearly  + opd_b$yearly
  
  custos$demanda_contratada$pkd <- calculateDemandCost(mcd.fcast[,'pkd'], 
                                                       cfg_opt$contracted_demand$blue[['pkd']][[slc_campus_set]], 
                                                       tariff = all_tariffs$blue[["pkd"]], limit = 1.05)
  custos$demanda_contratada$opd <- calculateDemandCost(mcd.fcast[,'opd'],
                                                       cfg_opt$contracted_demand$blue[['opd']][[slc_campus_set]], 
                                                       tariff = all_tariffs$blue[["opd"]], limit = 1.05)
  custos$energia_anual["pke"] <- calculateEnergyCost(mcd.fcast[, "pke"],
                                                       all_tariffs$blue[["pke"]])$yearly
  custos$energia_anual["ope"] <- calculateEnergyCost(mcd.fcast[, "ope"],
                                                       all_tariffs$blue[["ope"]])$yearly
  custos$total_mais_demanda_contrat <- custos$demanda_contratada$pkd$yearly + custos$demanda_contratada$opd$yearly + 
                                                       custos$energia_anual[["pke"]] + 
                                                       custos$energia_anual[["ope"]]
  custos$total_mais_demanda_sug <- custos$pkd_sugerida_anual + custos$opd_sugerida_anual + custos$energia_anual[["pke"]] +
                                                                        custos$energia_anual[["ope"]]
  
} else {
  dtotal_cost_a <- calculateDemandCost(mcd.fcast[, "dtotal"][meses_separados_vct],
                                            mcd.explor$s1_part_a_demand , 
                                            tariff = all_tariffs[[cfg_opt$tariff_modality]]$dtotal,
                                            limit = 1.05)
  dtotal_cost_b <- calculateDemandCost(mcd.fcast[, "dtotal"][!meses_separados_vct],
                                            mcd.explor$s1_part_b_demand , 
                                            tariff = all_tariffs[[cfg_opt$tariff_modality]]$dtotal,
                                            limit = 1.05)
  custos$dtotal_sugerida_anual <- dtotal_cost_a$yearly + dtotal_cost_b$yearly
  
  custos$demanda_contratada$dtotal[[slc_campus_set]] <- calculateDemandCost(mcd.fcast[,'dtotal'],
                                            cfg_opt$contracted_demand$green[['dtotal']][[slc_campus_set]], 
                                            tariff = all_tariffs$green[['dtotal']], limit = 1.05)
  custos$energia_anual["pke"] <- calculateEnergyCost(mcd.fcast[, "pke"],
                                                             all_tariffs$green[["pke"]])$yearly
  custos$energia_anual["ope"] <- calculateEnergyCost(mcd.fcast[, "ope"],
                                                             all_tariffs$green[["ope"]])$yearly
  custos$total_mais_demanda_contrat <- custos$demanda_contratada$dtotal[[slc_campus_set]]$yearly + custos$energia_anual[["pke"]] +      
                                                                        custos$energia_anual[["ope"]]
  custos$total_mais_demanda_sug <- custos$dtotal_sugerida_anual + custos$energia_anual[["pke"]] + custos$energia_anual[["ope"]]
}

#Resultados
if(cfg_opt$tariff_modality == "blue") {
  rbind("Câmpus" = slc_campus_set,
        "part_a_pkd" = mcd.explor$s1_part_a_demand, 
        "part_b_pkd" = mcd.explor$s1_part_b_demand,
        "part_a_opd" = mcd.explor$s2_part_a_demand, 
        "part_b_opd" = mcd.explor$s2_part_b_demand,
        "esp" = "-",
        "Contratada_pkd" = cfg_opt$contracted_demand$blue[['pkd']][[slc_campus_set]],
        "Contratada_opd" = cfg_opt$contracted_demand$blue[['opd']][[slc_campus_set]],
        "esp" = "-",
        "demanda_contr_pkd" = custos$demanda_contratada$pkd$yearly,
        "demanda_contr_opd" = custos$demanda_contratada$opd$yearly,
        "esp" = "-",
        "esp" = "-",
        "demanda_suger_pkd_a" = pkd_a$yearly,
        "demanda_suger_pkd_b" = pkd_b$yearly,
        "demanda_suger_opd_a" = opd_a$yearly,
        "demanda_suger_opd_b" = opd_b$yearly,
        "pke" = custos$energia_anual$pke,
        "ope" = custos$energia_anual$ope,
        "total_energ_dem_contrat" = custos$total_mais_demanda_contrat,
        "total_energ_dem_sug" = custos$total_mais_demanda_sug,
        "demanda_suger_pkdTotal" = custos$pkd_sugerida_anual,
        "demanda_suger_opd_total" = custos$opd_sugerida_anual)
} else {
  
  rbind("Câmpus" = slc_campus_set,
        "part_a" = mcd.explor$s1_part_a_demand, 
        "part_b" = mcd.explor$s1_part_b_demand,
        "contrat" = cfg_opt$contracted_demand$green[['dtotal']][[slc_campus_set]],
        "demanda_contr" = custos$demanda_contratada$dtotal[[slc_campus_set]]$yearly,
        "demanda_suger_part_a" = dtotal_cost_a$yearly,
        "demanda_suger_part_b" = dtotal_cost_b$yearly,
        "demanda_suger_total" = custos$dtotal_sugerida_anual,
        "pke" = custos$energia_anual$pke,
        "ope" = custos$energia_anual$ope,
        "total_energ_dem_contrat" = custos$total_mais_demanda_contrat,
        "total_energ_dem_sug" = custos$total_mais_demanda_sug)
}

mcd.explor
```


# Otimização Determinística

Os resultados da otimização determinística são apresentados abaixo.

```{r message=FALSE, echo=FALSE}
#Códigos gerados pelo solver
status_code_lp_solve <- function(number) {
  code <- list(
    "optimal solution found",
    "the model is sub-optimal",
    "the model is infeasible",
    "the model is unbounded",
    "the model is degenerate",
    "numerical failure encountered",
    "process aborted",
    "timeout",
    "the model was solved by presolve",
    "the branch and bound routine failed",
    "the branch and bound was stopped because of a break-at-first or break-at-value",
    "a feasible branch and bound solution was found",
    "no feasible branch and bound solution was found")
  
  return(code[number + 1])
}

#Função para deslocar vetor
shifter <- function(x, n = 1) {
  if (n == 0) x else c(tail(x, -n), head(x, n))
}

#Filtra as informações que serão utilizadas
demand_measured <- as.data.frame(mcd.fcast[,c("pkd", "opd", "dtotal")])
names(demand_measured) <- c("pkd", "opd", "not_aplicable")

#configuração da função objetivo para as modalidades verdes e azul
v.df <- list()
v.df$green <- list("name" = c("faturable demand", "overtaked demand", "contracted demand", 
                              "bin overtaking", "bin reduction", "bin increased", 
                              "bin faturable demand"),
                   "cost" = c(cfg_opt$tariffs$not_aplicable, 
                              2 * cfg_opt$tariffs$not_aplicable,
                              rep(0, 5)),
                   "size" = rep(cfg_opt$horizon, 7),
                   "type" = c("real", "real", "integer", "binary", "binary", "binary",
                              "binary"))

#Existem dois valores iguais na lista. O primeiro é referente ao PKD e o segundo ao OPD para modalidade azul.
v.df$blue <- list("name" = c("faturable demand", "faturable demand","overtaked demand",
                             "overtaked demand", "contracted demand", "contracted demand",
                             "bin overtaking", "bin overtaking", "bin reduction",  
                             "bin reduction", "bin increased", "bin increased", 
                             "bin tariff post bigger minimum", "bin faturable demand", 
                             "bin faturable demand"),
                  "cost" = c(cfg_opt$tariffs$pkd, cfg_opt$tariffs$opd,
                             2 * cfg_opt$tariffs$pkd, 2 * cfg_opt$tariffs$opd,
                             rep(0, 11)),
                  "size" = rep(cfg_opt$horizon, 15),
                  "type" = c("real", "real", "real", "real", "integer", "integer", 
                             "binary", "binary", "binary", "binary", "binary", "binary",
                             "binary", "binary", "binary"))

if(has_sazonalidade) {
  optiminal_lp_cost <- data.frame()
  demand_measured_shift <- list()
  #calcula os valores ótimos para diferentes meses de aniversário
  for (i_shift in 0:11) {
    demand_measured_shift$pkd <- shifter(demand_measured$pkd, i_shift)
    demand_measured_shift$opd <- shifter(demand_measured$opd, i_shift)
    demand_measured_shift$not_aplicable <- shifter(demand_measured$not_aplicable, i_shift)
    
    #optimization
    lp <-linear_programming_min(cfg_opt, demand_measured_shift, v.df)
    optiminal_lp_cost <- rbind(optiminal_lp_cost, cbind(get.objective(lp$lp), i_shift, 
                                                        "code_status" = lp$code_status))
  }
  
  #Valores com os custos ótimos para cada mês de aniversário
  print("Valores ótimos para cada mês de aniversário, inciando em janeiro igual a i_shift 0 code_status é o retorno do solver")
  print(optiminal_lp_cost)
  
  #valor ótimo global
  lower_opt_cost <- optiminal_lp_cost[optiminal_lp_cost$V1 == min(optiminal_lp_cost$V1),]
  new_shift <- lower_opt_cost$i_shift
  
  #Valores medidos deslocados de acordo com o aniversário do valor ótimo global.
  demand_measured_shift <- list()
  demand_measured_shift$pkd <- shifter(demand_measured$pkd, new_shift)
  demand_measured_shift$opd <- shifter(demand_measured$opd, new_shift)
  demand_measured_shift$not_aplicable <- shifter(demand_measured$not_aplicable, new_shift)

#para visualizar o aniversário no vetor descocado. O aniversário sempre será o primeiro mês do vetor deslocado.
  lista_meses <- c("jan", "fev", "mar", "abr", "mai", "jun", "jul", "ago", "set", "out", "nov", "dez")
  print(paste("Aniversario: ", new_shift + 1, sep = ""))
  print(paste("Custo ótimo: ", round(lower_opt_cost$V1, 2), sep = ""))
  meses_deslocados <- shifter(lista_meses, new_shift)
  print(meses_deslocados)
  
  print("------------------------------------------------------------------------------")
  print("Demanda LPMIN  - Problema de minimização")
  print("------------------------------------------------------------------------------")
  lp_min <-linear_programming_min(cfg_opt, demand_measured_shift, v.df)
  show_results_lp(cfg_opt, lp_min, demand_measured_shift)
  print("------------------------------------------------------------------------------")
  
  print("------------------------------------------------------------------------------")
  print("Demanda LPMAX - Problema de maximização")
  print("------------------------------------------------------------------------------")
  dem_cont_before <- list()
  names_compare <- v.df[[cfg_opt$tariff_modality]]$name
  seq_number_name <- 1:length(names_compare)
  pos_n_contracted <-seq_number_name[names_compare == "contracted demand"]
  if(cfg_opt$tariff_modality == "blue") {
    pos_init <- cfg_opt$horizon * (pos_n_contracted - 1) + 1
    pos_final <- pos_n_contracted*cfg_opt$horizon
    dem_cont_before$pkd <- get.variables(lp_min$lp)[pos_init[1] : pos_final[1]]
    dem_cont_before$opd <- get.variables(lp_min$lp)[pos_init[2] : pos_final[2]]
  }
  
  lp_max <-linear_programming_max(cfg_opt, demand_measured_shift, v.df, get.objective(lp_min$lp),
                                  dem_cont_before)
  if(cfg_opt$tariff_modality == "blue") {
     ####plot graphic
    names_compare <- v.df[[cfg_opt$tariff_modality]]$name
    seq_number_name <- 1:length(names_compare)
    pos_n_contracted <-seq_number_name[names_compare == "contracted demand"]
      contracted_pkd <- get.variables(lp_max$lp)[((cfg_opt$horizon * (pos_n_contracted - 1)) +
                                                1)[1]:(pos_n_contracted*cfg_opt$horizon)[1]]
      contracted_pkd <- shifter(contracted_pkd, -new_shift)
      contracted_opd <- get.variables(lp_max$lp)[((cfg_opt$horizon * (pos_n_contracted - 1)) +
                                                1)[2]:(pos_n_contracted*cfg_opt$horizon)[2]]
      contracted_opd <- shifter(contracted_opd, -new_shift)
      df <- rbind(cbind(contracted_pkd,"pkd", "mes" = 1:12), cbind(contracted_opd,"opd", 
                                                                   "mes" = 1:12))
      colnames(df) <- c("y", "v", "x")
      df <- as.data.frame(df)
      g <- ggplot(df, aes(x = as.numeric(as.character(x)), y = as.numeric(as.character(y)), colour=v)) +
        geom_line(size = 1.5) +
        scale_colour_manual(name = "", values = c("#A9A9A9", "#696969"), labels = c("opd","pkd")) +
        get.graph.theme.config() +scale_x_discrete(limits = 1:12)
      g <- g + ylab(getMsg("msg_demand_kw", lang_activeted)) 
      g <- g + xlab(getMsg("msg_month", lang_activeted))
      plot(g)
      
      save <- TRUE
      save.name <- paste("demand_compare_optimization", "LPmax", sep = "_")
      if(save) {
        name <- file.name.pattern(save.name, saved.name.pattern$campus, saved.name.pattern$period)
        ggsave(name, width = graphics.size.pattern$width, height = graphics.size.pattern$height,
               units = graphics.size.pattern$units)
      }
  }
  show_results_lp(cfg_opt, lp_max, demand_measured_shift)
  print("------------------------------------------------------------------------------")
}else {
  print("------------------------------------------------------------------------------")
  lp_min <-linear_programming_min(cfg_opt, demand_measured, v.df)
  print("------------------------------------------------------------------------------")
  print("Demanda LPMAX - Problema de MINIMIZAÇÃO")
  print("------------------------------------------------------------------------------")
  print("Demanda LPMIN")
  show_results_lp(cfg_opt, lp_min, demand_measured)
  print("------------------------------------------------------------------------------")
  
  dem_cont_before <- list()
  names_compare <- v.df[[cfg_opt$tariff_modality]]$name
  seq_number_name <- 1:length(names_compare)
  pos_n_contracted <-seq_number_name[names_compare == "contracted demand"]
  if(cfg_opt$tariff_modality == "blue") {
    
    dem_cont_before$pkd <- get.variables(lp_min$lp)[((cfg_opt$horizon * (pos_n_contracted[1] - 1))
                                                  + 1)[1]:(pos_n_contracted[1]*cfg_opt$horizon)[1]]
    dem_cont_before$opd <- get.variables(lp_min$lp)[((cfg_opt$horizon * (pos_n_contracted[2] - 1))
                                        + 1)[1]:(pos_n_contracted[2]*cfg_opt$horizon)[1]]
  }
  
  
  lp_max <-linear_programming_max(cfg_opt, demand_measured, v.df, get.objective(lp_min$lp),
                                  dem_cont_before)
  print("------------------------------------------------------------------------------")
  print("Demanda LPMAX - Problema de maximização")
  print("------------------------------------------------------------------------------")
  print("Demanda LPMAX")
  show_results_lp(cfg_opt, lp_max, demand_measured)
  print("------------------------------------------------------------------------------")
  
  
  for(lpnome in c("lp_min", "lp_max")){
    print("------------------------------------------------------------------------------")
    print(paste("Imprimindo Custos ", lpnome, sep = ""))
    print("------------------------------------------------------------------------------")
    values <- list()
    names_ativos <- c()
    if(cfg_opt$tariff_modality == "blue") {
      names_ativos <- c("pkd", "opd")
    }else {
      names_ativos <- "not_aplicable"
    }
    values <- list()
    for(posto in names_ativos) {
      if(lpnome == "lp_min"){
        lp <- lp_min$lp
      }else{
          lp <- lp_max$lp
        }
      values[[posto]]$dem_contr <- get.variables(lp)[
        ((cfg_opt$horizon * (pos_n_contracted - 1))+ 1)[names_ativos == posto]:(pos_n_contracted*cfg_opt$horizon)[names_ativos == posto]]
      
      values[[posto]]$dem_med <- demand_measured[, posto] 
      values[[posto]]$tem_ultrapassagem <- values[[posto]]$dem_med > 
                                  ((1 + cfg_opt$overtaking_tolerance) * values[[posto]]$dem_contr)
      values[[posto]]$ultrapassagem <- values[[posto]]$dem_med - values[[posto]]$dem_contr
      
      values[[posto]]$faturado <- pmax(values[[posto]]$dem_med, values[[posto]]$dem_contr)
      
      values[[posto]]$custo <- sum(cfg_opt$tariffs[[posto]] * values[[posto]]$faturado) + 
         sum(2 * cfg_opt$tariffs[[posto]] *
               values[[posto]]$ultrapassagem[values[[posto]]$tem_ultrapassagem])
    }
    print(values)
    print("------------------------------------------------------------------------------")
  }
}
```
